臺灣高雄地方法院刑事判決　　　　　　　　　　　　　九十一年度易字第三七三號
　　公　訴　人　臺灣高雄地方法院檢察署檢察官
　　被　　　告　甲○○
右列被告因電子遊戲場業管理條例案件，經檢察官提起公訴（九十年度偵字第二二五
九０號、二二七二八號、九十一年度偵字第一０三號、一二０七號）及移送併案審理
（九十一年度偵字第五八六二號），本院判決如左：
    主  文
甲○○連續違反未依電子遊戲場業管理條例規定辦理營利事業登記者，不得經營電子
遊戲場業之規定，處有期徒刑肆月，如易科罰金，以佰元折算壹日。
如附表「擺設之電動玩具機臺欄」內所示之機具（均含ＩＣ板）及機臺內之現金新台
幣伍佰壹拾元，均沒收。
    事  實
一、甲○○為位在高雄縣大社鄉○○路四五一號「富而樂超商」、高雄市○○區○○
    路五十八號「頂好超商」、高雄市○○區○○路八十四號「富泰娛樂用品商行」
    之負責人，明知未依電子遊戲場業管理條例規定辦理營利事業登記者，不得經營
    電子遊戲場業，竟仍基於概括之犯意，分別自民國九十年十月間及同年十一月二
    十九日起，連續未向主管機關辦理電子遊戲場業之營利事業登記，在上開商店擺
    設如附所所示之電動玩具機臺，供不特定人投幣打玩，經營電子遊戲場業，嗣於
    同年十一月二日二十時四十六分許，十一月七日二十時五十分許、十二月十八日
    二十一時五分許及九十一年二月二十五日二十一時二十分許，分別在前揭地點為
    警查獲，並當場發現有顧客吳能安正在「頂好超商」打玩、蔡鴻文、黃旭朗正在
    「富泰娛樂用品商行」打玩，扣得ＩＣ板十九塊、新台幣（下同）五百十元。
二、案經高雄縣政府、高雄市政府移送及高雄市政府警察局楠梓分局移送台灣高雄地
    方法院檢察署檢察官偵查起訴及移送併辦。
    理  由
一、訊據被告甲○○坦承為前開商店之負責人，並於右揭時、地擺設電動玩具機臺，
    惟否認有何違反電子遊戲場業管理條例之犯行，辯稱：不是經營電子遊戲場業，
    而是要販售機臺，每臺一萬元至一萬五千元不等，如果有顧客要買，就會讓顧客
    試打，已賣出三臺，但沒有證據可證明云云。經查，（一）「富而樂超商」部分
    ，業據證人李寬松（現場查獲之員警）於偵查中證稱：機臺有插電，機臺前有擺
    椅子等語；證人申憲文於警訊中亦證稱：現場有七臺電玩，都有插電，自九十年
    十月五日起開始陳列經營，負責人是甲○○等語。而該超商內所擺設之電動玩具
    機臺均有螢幕顯示，且每一機臺前均擺放椅子，有照片四張、臨檢記錄表一紙附
    卷可稽，互核與證人李寬松、申憲文之證詞相符。（二）「頂好超商」部分，業
    據證人吳能安於警訊中證稱：有插電營業，渠打玩大舞臺水果臺，不是要購買機
    臺等語，證人鍾達源（現場查獲之員警）則於偵查中證稱：伊最先進去，看到有
    人在打，便馬上拍照，每臺電玩螢幕均打開、插電等語；證人孫光中（現場查獲
    之員警）亦證稱：每個電玩前擺一張椅子，顧客打玩的那臺有十塊錢硬幣一百元
    等語，並有照片二張、臨檢紀錄表一紙在卷足憑，及ＩＣ板五塊、現金一百元扣
    案可證。（三）「富泰娛樂用品商行」部分，業據證人蔡鴻文於警訊中證稱：機
    臺有正常插電營業，其乃打玩動物柏青哥，沒有要購買機臺之意願等語，證人鍾
    達源（現場查獲員警）並於偵查中證稱：電玩有插電，機臺前有擺椅子，也有擺
    香菸、飲料等語，復有照片七張、臨檢記錄表一紙附卷可稽，及ＩＣ板十四塊、
    現金四百元扣案可證。由上述現場查獲之情形觀之，前揭便利商店所擺設之電子
    遊戲機臺非但有提供顧客打玩，且其擺設機臺之方式與一般電子遊戲場業之擺設
    方法並無不同，若被告係單純販賣電子遊戲機臺，實無每一機臺均插上電源、每
    一機臺前均擺放椅子之必要，又依一般社會大眾之消費習慣，欲購買電子遊戲機
    臺者，通常會向專業之廠商購買，而非向販賣日常生活用品之便利商店購買，縱
    上所述，被告顯係經營電子遊戲場業，其於電子遊戲機臺上方所貼之「中古買賣
    、歡迎試打」及機臺售價等標籤，顯係意圖逃避取締之障眼手段。此外，復有高
    雄市政府營利事業登記證影本三紙、營利事業登記抄本一紙附卷可稽，被告所辯
    顯係卸責之詞，不足採信，其違反電子遊戲場業管理條例之犯嫌應堪認定。
二、核被告甲○○所為，係違反電子遊戲場業管理條例第十五條之未依電子遊戲場業
    管理條例規定辦理營利事業登記者，不得經營電子遊戲場業之規定，應依同條例
    第二十二條之規定論處。被告多次違反之行為，均時間緊接，方法相同，觸犯構
    成要件相同之罪名，顯係基於概括犯意為之，應依連續犯之規定，以一罪論，並
    加重其刑。爰審酌被告於查獲後，復在同一地點再次經營，惟擺設機具數量尚少
    等一切情狀，量處如主文所示之刑，並諭知易科罰金之折算標準。另被告擺設之
    如附表「擺設之電動玩具機臺欄」內所示之機具（均含ＩＣ板）及機臺內之現金
    總計五百十元，為被告供犯罪所用及犯罪所得之物，依刑法第三十八條第一項第
    一款、第二款規定，均宣告沒收。至檢察官移送併辦部分（九十一年度偵字第五
    八六二號）因與本件起訴事實，有連續犯之裁判上一罪關係，為起訴效力所及，
    本院自應併予審判，併此敘明。
據上論斷，應依刑事訴訟法第第二百九十九條第一項前段，電子遊戲場業管理條例第
二十二條，刑法第十一條前段、第五十六條、第四十一條第一項，罰金罰鍰提高標準
條例第二條，判決如主文。
中      華      民      國      九十一      年    四    月      三十    日
                                  臺灣高雄地方法院刑事庭
                                      法  官    吳  宏  榮
右正本證明與原本無異。
如不服本判決，應於判決送達後十日內，向本院提出上訴狀。
                                      書記官    呂  怜  勳
中      華      民      國      九十一年    四    月      三十    日
附錄本案論罪科刑法條：
電子遊戲場業管理條例第二十二條
違反第十五條規定者，處行為人一年以下有期徒刑、拘役或科或併科新台幣五十萬元
以上二百五十萬元以下罰金。
附表：
┌──────┬──────┬─────────┬────┬────────┬──────┐
│  商  號    │  地  址    │擺設之電動玩具機臺│查獲機關│    擺設時間    │  扣案物品  │
├──────┼──────┼─────────┼────┼────────┼──────┤
│ 富而樂超商 │高雄縣大社鄉│大舞臺四臺、滿貫大│高雄縣警│自九十年十月間起│無          │
│（德樂商行）│中山路四五一│亨三臺            │察局仁武│，至同年十一月二│            │
│            │號          │                  │分局    │日二十時四十六分│            │
│            │            │                  │        │為警查獲止      │            │
├──────┼──────┼─────────┼────┼────────┼──────┤
│  頂好超商  │高雄市楠梓區│麻將臺二臺、大舞臺│高雄市政│自九十年十月間起│ＩＣ板五塊、│
│（家泰商行）│壽民路五十八│水果臺三臺        │府警察局│，至同年十一月七│機臺內現金一│
│            │號          │                  │楠梓分局│日二十時五十分為│百元        │
│            │            │                  │        │警查獲止        │            │
├──────┼──────┼─────────┼────┼────────┼──────┤
│  富泰娛樂  │高雄市楠梓區│動物柏青樂一臺、大│同右    │自九十年十一月十│ＩＣ版七塊、│
│  用品商行  │瑞屏路八十四│舞臺一臺、金牌虎一│        │九日起，至同年十│機臺內現金二│
│            │號          │臺、霹靂貓一臺、麻│        │二月十八日二十一│百元        │
│            │            │將臺三臺。        │        │時五分為警查獲止│            │
├──────┼──────┼─────────┼────┼────────┼──────┤
│  富泰娛樂  │高雄市楠梓區│動物柏青樂一臺、大│同右    │九十一年二月二十│ＩＣ版七塊、│
│  用品商行  │瑞屏路八十四│舞臺一臺、金牌虎一│        │五日二十一時二十│機臺內現金二│
│            │號          │臺、霹靂貓一臺、麻│        │分為警查獲      │百十元      │
│            │            │將臺三臺。        │        │                │            │
└──────┴──────┴─────────┴────┴────────┴──────┘
